# 代理记账公司会计确认收入问题

提问人：dongguawin1 时间：2015-11-13 23:03:58
请教陈版及各位： 集团公司下属的几家子公司，一家是管理公司，另外有 3 家代加工厂。这家管理公司是为这几家工厂代理记账，因为是关联公司，所以合同都是自己定的。管理公司和A、B、C三家代加工厂按每月固定金额分别签了 2015 年一整年的代理记账合同，比如每月应收三家代加工厂各 1 万元，三家一年一共 36 万元。管理公司确认收入时是根据集团指令开票确认收入，例如集团在 7 月告知管理公司开票确认A、B、C三家公司1-5月代理记账收入，管理公司就开1-5月的票共计 15 万给 3 家代加工厂收钱。但是截止 11 月，后续没有再接到指令再开过票且假设 2015 年不会再要求开票了。那么 问题 1 、如何确认一整年的收入？只是根据开票确认15 万吗？ 问题 2 、之前这样的收入确认方式合理吗？ 问题 3 、如果代理记账属于劳务的话，是要按照完工百分比确认收入吗？还是应该按照合同每月确认收入？ 问题 4 、假设从 7 月开始已经不未这 3 家代加工厂提供代理记账服务了，是否与关联公司所签合同剩余月份即7-12月三家代加工厂共计 18 万也就不计入在 2015 年整年收入中了呢？因为是关联公司，所以合同本身很简单，并没有相关终止条款。 问题 5 、现在已经缴纳的是1-5月的增值税，整年来看还需要缴纳什么税费吗？

回答人：chenyiwei
一般理解依据开票确认收入是不合适的。虽然是关联公司，但仍应通过规范化的合同条款明确其权利义务关系，以及终止事项等。例如管理公司是否有权就已经提供的相应月份的代帐服务从其服务对象获得报酬等。如果约定不明确，则会计上也很难做出判断。